臺灣新竹地方法院刑事裁定
111年度撤緩字第124號
聲  請  人  臺灣新竹地方檢察署檢察官
受  刑  人  胡永康




上列聲請人因受刑人犯竊盜案件（本院110年度竹北簡字第199號
），聲請撤銷緩刑之宣告（111年度執聲字第639號），本院裁定
如下：
    主  文
本院一一０年度竹北簡字第一九九號簡易判決對胡永康所為之緩
刑宣告撤銷。
    理  由
一、聲請意旨略以：受刑人胡永康因犯竊盜案件，經本院於民國
    110年6月29日以110年度竹北簡字第199號（110年度偵字第4
    628號）判決判處罰金新臺幣3萬元，同時宣告緩刑2年，緩
    刑期間付保護管束，並應於判決確定後1年內，向檢察官指
    定之政府機關、政府機構、行政法人、社區或其他符合公益
    目的之機構或團體提供40小時之義務勞務，於110年8月9日
    確定。惟本件受刑人就上開應履行之義務勞務，屢經告誡卻
    仍未依期履行，於履行期間屆滿即111年8月8日止，僅完成4
    小時之義務勞務，其忽視刑罰強制性之心態、怠於勞務履行
    之故意甚明，顯然未知悔悟。核該受刑人所為，已合於刑法
    第75條之1第1項第4款所定撤銷緩刑宣告之原因，足認原宣
    告之緩刑難收其預期效果，而有執行刑罰之必要，爰依刑事
    訴訟法第476條之規定，聲請撤銷緩刑之宣告等語。
二、按緩刑之宣告應撤銷者，由受刑人所在地或其最後住所地之
    地方法院檢察官聲請該法院裁定之，刑事訴訟法第476條定
    有明文。次按，緩刑宣告，得斟酌情形，命犯罪行為人向指
    定之政府機關、政府機構、行政法人、社區或其他符合公益
    目的之機構或團體，提供40小時以上240小時以下之義務勞
    務；又受緩刑之宣告，而有違反第74條第2項第1款至第8款
    所定負擔情節重大，足認原宣告之緩刑難收其預期效果，而
    有執行刑罰之必要者，得撤銷緩刑之宣告，刑法第74條第2
    項第5款、第75條之1第1項第4款亦分別定有明文。查刑法第
    75條之1第1項各款規定之立法理由為：修正條文第74條第2
    項增列法院於緩刑期間內，得命犯罪行為人於緩刑期內應遵
    守之事項（例如向被害人支付相當數額、向公庫支付一定之
    金額、接受精神、心理輔導、提供義務勞務或其他為預防再
    犯之事項），明定違反該條所定事項情節重大者，得撤銷其
    緩刑宣告，以期周延。至於所謂「情節重大」，係指受判決
    人顯有履行負擔之可能，而隱匿或處分其財產、故意不履行
    、無正當事由拒絕履行或顯有逃匿之虞等情事而言。本條採
    用裁量撤銷主義，賦與法院撤銷與否之權限，特於第1項規
    定實質要件為「足認原宣告之緩刑難收其預期效果，而有執
    行刑罰之必要」，供作審認之標準。準此，受刑人縱有違反
    緩刑期內應遵守之事項，仍需違反情節重大，且足認原宣告
    之緩刑難收其預期效果，而有執行刑罰之必要者，始得撤銷
    其緩刑宣告，法官應依職權本於合目的性之裁量，妥適審酌
    被告於緩刑期間內違反應遵守事項之情節是否重大，是否已
    難收其預期之效果，而確有執行刑罰之必要，此與刑法第75
    條第1項所定2款要件，有一具備，即毋庸再行審酌其他情狀
    ，應逕予撤銷緩刑之情形不同。
三、經查：
（一）受刑人胡永康因犯竊盜案件，經本院於110年6月29日以11
      0年度竹北簡字第199號（110年度偵字第4628號）簡易判
      決判處罰金新臺幣3萬元，同時宣告緩刑2年，緩刑期間付
      保護管束，並應於判決確定後1年內，向檢察官指定之政
      府機關、政府機構、行政法人、社區或其他符合公益目的
      之機構或團體提供40小時之義務勞務，於110年8月9日確
      定，有本院110年度竹北簡字第199號判決及臺灣高等法院
      被告前案紀錄表在卷可按，是以，本件受刑人應於判決確
      定之日起1年內即110年8月9日起至111年8月8日止，依檢
      察官所定期日履行義務勞務40小時之緩刑條件。
（二）惟上開判決確定後，臺灣新竹地方檢察署（下稱新竹地檢
      署）通知受刑人到案執行，有執行筆錄為憑（見本院卷第
      15頁），嗣觀護人先後多次以函文通知其履行義務勞務之
      時地，並告誡倘未於期限內完成義務勞務將聲請撤銷緩刑
      ，另亦有以電話聯繫告知，然迄前開附條件緩刑之履行期
      限即111年8月8日屆至，受刑人僅完成4小時之義務勞務等
      情，有受刑人之身分證影本、新竹地檢署111年1月5日竹
      檢永丁111執護勞1字第66號函暨送達證書、111年2月11日
      新竹地檢署觀護人室辦理緩起訴暨緩刑附帶義務勞務勤前
      教育學程簽到單、新竹地檢署111年2月15日竹檢永丁111
      執護勞1字第625號、第638號函暨送達證書、111年3月11
      日新竹地檢署觀護人室辦理緩起訴暨緩刑附帶義務勞務勤
      前教育學程簽到單、新竹地檢署111年3月14日竹檢永丁11
      1執護勞1字第1110號函暨送達證書、111年4月8日新竹地
      檢署觀護人室辦理緩起訴暨緩刑附帶義務勞務勤前教育學
      程簽到單、新竹地檢署111年4月19日竹檢永丁111執護勞1
      字第1713號函暨送達證書、新竹地檢署111年5月23日竹檢
      介丁111執護勞1字第2270號函暨送達證書、新竹地檢署11
      1年6月26日觀護輔導紀要、新竹地檢署111年6月23日竹檢
      介丁111執護勞1字第2865號函暨送達證書、111年7月7日
      新竹地檢署義務勞務執行情形訪視表、新竹地檢署111年7
      月12日觀護輔導紀要、新竹地檢署111年7月13日竹檢介丁
      111執護勞1字第3179號函暨送達證書、新竹地檢署111年8
      月1日辦理義務勞務工作日誌、義務勞務人基本資料等附
      卷可稽（見本院卷第17至26頁、第30至32頁、第38至40頁
      、第44至45頁、第49至53頁、第55至59頁），顯已違反刑
      法第74條第2項第5款所定之條件，而合於刑法第75條之1
      第1項第4款之規定，且情節尚屬重大，足徵受刑人未因緩
      刑之寬典而有醒悟及警惕，原宣告之緩刑已難收預期效果
      ，而有執行刑罰之必要。從而，聲請人前開聲請，核與刑
      法第75條之1第1項第4款之規定並無不合，為有理由，應
      予准許。
四、據上論斷，爰依刑事訴訟法第476條、刑法第75條之1第1項
    第4款，裁定如主文。
中　　華　　民　　國　　111 　年　　8 　　月　　31　　日
                  刑事第六庭    法　官　黃美盈
以上正本證明與原本無異。　　　　　　　　　 
如不服本裁定，應於裁定送達後5日內向本院提出抗告狀。
中　　華　　民　　國　　111 　年　　9 　　月　　1 　　日
　　　　　　　　　              書記官　曾柏方